臺灣基隆地方法院刑事判決　　　　　　　　　　　　　　九十三年度易字第七五號
　　公　訴　人　臺灣基隆地方法院檢察署檢察官
　　被　　　告　庚○○　男　二.
右列被告因竊盜等案件，經檢察官提起公訴（九十三年度偵字第五四五、六八０、六
九二、一０三四號），經本院合議庭裁定由受命法官獨任進行簡式審判程序，判決如
左：
    主  文
庚○○連續竊盜，處有期徒刑壹年。扣案之機車鑰匙壹支沒收。
    事  實
一、庚○○基於意圖為自己不法所有之概括犯意，分別於：
  (一)民國九十三年一月三十一日下午七時前之不詳時間，在基隆市○○路二號國立
      海洋大學前，以其所有之機車鑰匙一支，竊取甲○○所有，停放在該處之車號
      ＱＺ九─八０三號輕型機車得手後，供己代步之用。嗣因警於同年二月四日凌
      晨二時許，在基隆市○○區○○路二十六巷七號三樓庚○○租屋處，逮捕遭通
      緝之李孝恩時，經警詢問在場之庚○○，始查知上情，並在該址內扣得庚○○
      所有之機車鑰匙一支，並在該址旁尋得上開機車一輛（業已發還甲○○）。
  (二)於附表所示之時、地，以附表所示之方式，竊取林賢宗、辛○○○、戊○○、
      李財興、丁○○等人所有之鐵板後，先後將之售予經營「全買行資源回收行」
      （位於基隆市○○路三五０之一號）不知情之乙○○，或其他不詳姓名之人，
      所得共計約新台幣（下同）一千餘元之款項，均經庚○○花用殆盡。
  (三)於九十三年二月六日下午二時許，在基隆市○○路七四八號前，拾得己○○所
      有遺失之機車鑰匙一支後，隨即將之侵占入己，欲供竊車用，並於同日下午三
      時許，攜帶上開機車鑰匙一支，在基隆市○○路七四六號與七四八號之樓梯間
      ，將藍小雲所有之車號ＯＭＰ─九九一號重型機車推出而欲著手竊取之際，隨
      即為樓下之己○○所發覺而未遂，嗣經警據報前往現場逮捕庚○○，並起出上
      開鑰匙一支（已發還己○○），及與竊盜無關之鑰匙一串（共四支）。
  (四)於九十三年二月九日下午四時三十分許，徒手竊取丙○○所有，置於基隆市○○○街九十八號房屋後方之白鐵質鐵門一扇得手後，隨即騎乘機車將之載離現
      場，欲前往基隆市○○路附近售予一不詳姓名之人，嗣在基隆市○○路三七０
      之五號前，為警盤查而遭逮捕，並扣得上開鐵門一扇（已發還丙○○）。
  (五)於九十三年三月四日上午十時許，在臺北縣瑞芳鎮○○○村  ○○路十二巷內
      ，徒手竊取沈育青所有之白鐵質蓋子一面得手後，將之置於其所騎乘之機車上
      ，欲載往他處變賣之際，旋為路人林彥伯察覺有異而與其理論，並報警處理，
      嗣經警據報前往現場逮捕庚○○，並扣得上開白鐵蓋子一面（業已發還沈育青
      ）。
二、案經被害人己○○訴由基隆市警察局第二分局，以及臺北縣政府警察局瑞芳分局
　　報告臺灣基隆地方法院檢察署檢察官偵查起訴。
    理  由
一、訊據被告坦承於前開（一)、(二）、（三）、(四）、（五）之時、地竊取甲○○所有之機車；竊取林賢宗、辛○○○、戊○○、李財興、丁○○等人所有之鐵
    板；侵占己○○遺失之機車鑰匙及移動藍小雲之機車至樓梯間外；竊取丙○○之
    鐵門；竊取沈育青之鐵蓋等情，核與證人甲○○證稱：「輕型機車ＱＺ九─八０
    三號是九十三年一月三十一日在北寧路二號前被竊，有向第二分局正濱派出所報
    案。」等語（見九十三年偵字第五四五號卷第七頁）、證人林賢宗證稱：「庚○○偷竊之鐵板為我所有，於九十三年元月中旬在基隆市○○路一一０之一號店前
    失竊，該鐵板有五公斤重價值約一千元。」等語（見九十三年偵字第六八０號卷
    第二十頁）、證人辛○○○證稱：「庚○○偷竊之鐵板為我所有，於九十三年元
    月底在基隆市○○路八一四號前失竊，該鐵板價值約一千元。」等語（見九三年
    偵字第六八０號卷第二十二頁）、證人戊○○證稱：「庚○○偷竊之鐵板為我所
    有，於九十三年元月底在基隆市○○路七八二號前失竊，該鐵板價值約二千元。
    」等語（見九十三年偵字第六八０號卷第二十四頁）、證人李財興證稱：「庚○○偷竊之鐵板為我所有，於九十三年元月間在基隆市○○路十四巷五弄五號前失
    竊，該鐵板價值約五千元。」等語（見九十三年偵字第六八０號卷第二十六頁）
    、證人姚佳枝證稱：「庚○○偷竊之鐵板為我所有，於九十三年元月間在基隆市
    ○○路十四巷五弄九號前失竊，該鐵板價值約二千元。」等語（見九十三年偵字
    第六八０號卷第二十八頁）、證人藍小雲證稱：「警方通知我才知道OＭＰ─九
    九一號重型機車於九十三年二月六日三時許，在基隆市○○路七四八號前遭竊。
    該車價值約三萬新台幣，我是九二年十二月初開始停放在中正路七四八號樓梯間
    內，但警方通知我去看時，已經被小偷移到樓梯間外面了。」等語（見九十三年
    偵字第六八０號卷第四八頁）、證人己○○證稱：「庚○○剛好準備從巷子牽一
    部摩托車出來，我看到時已經把車子推離牆頭，手抓住龍頭，我問他『那部摩托
    車是你的嗎？』，他回答『好像是我朋友的，是我朋友叫我來牽的』，並跟我表
    示他朋友等一下就下來，後來我再問他機車究竟是不是他的，他說不是，我就叫
    他不要亂動別人的車，並報警處理。等到警察來後，警察叫他把口袋的東西拿出
    來，才發現我的機車鑰匙在他身上。我的鑰匙原來就放在我的工作地點，可能是
    插在我的機車上或放在機車的小菜籃內，因為我的機車就停放在我的工作地點附
    近，並沒有被移動或遭竊，只有鑰匙不見。當時看到被告在移動機車時，機車上
    並無該機車的鑰匙，該部車的龍頭可以轉動沒有上鎖，也沒有看到他在撬別台機
    車。」等語（見九十三年偵字第六八０號卷第五三頁）、證人丙○○證稱：「我
    的白鐵門於九十三年二月九日十六時三十分，在基隆市中正區○○○街九十八號
    屋後失竊，價值約新台幣十萬元。」等語（見九十三年偵字第六九二號卷第九頁
    ）、證人沈育青證稱：「於上午九十三十分許，聽到鄰居敲門告知我家裡後面東
    西遭他人偷竊，警方逮捕竊嫌庚○○我不認識，贓物確為我家所有無誤」等語（
    見九十三年偵字第一０三四號卷第九頁）、目擊證人林彥伯證稱：「我於上午九
    時許，載我母親至瑞芳市場時，在樓下發現有部機車載著廢鐵擋到我家去路，我
    問該名駕駛為何將東西放置我家進入口，該名駕駛說這些東西是幫祖母載的，因
    為東西掉了所以才將東西放在這裡去找繩子來綁，然後他把東西載走。事後九時
    三十分左右載我母親至市場後，回想他機車上有載著白鐵蓋子，才懷疑他是小偷
    ，馬上回家到瑞芳鎮瑞興新村十二巷口，發現他又回來翻別人水表罩蓋（白鐵製
    ），旁邊還放置布袋，他看到我就將水表罩蓋蓋回去，人就離去，事後我騎著機
    車繞一圈回來後，發現被告還在找東西，而且把東西放在防火巷內，我就問他是
    否要偷別人東西，他說『來這裡是我的自由不行嗎？』，我和他理論，並把防火
    巷東西拿出來後，抽掉被告機車鑰匙，和他對質並請鄰居報警處理。」等語（見
    九十三年偵字第一０三四號卷第十二頁），悉相吻合，並有機車鑰匙一支、贓物
    認領保管收據十紙、現場照片在卷可考，被告前開自白與事實相符，可以採信。
    至於被告雖辯稱：移動藍小雲之機車至樓梯間外係因有婦人之出路被擋云云，惟
    被告亦自承：移動藍小雲之機車時已知並非其友人所有之機車等情（見本院九十
    二年五月十七日審理筆錄），竟於移動機車遭證人己○○質問時反稱車子是友人
    的，其對於友人究係綽號「牛奶」、「菜頭」之人亦語焉不詳；況且被告若因婦
    人出路被擋到而移動車輛，只需左右移動挪出空位，又何需大費周章將機車移至
    樓梯間外，均與常情相悖，是其所辯應為卸責之詞，不足採信。本案事證明確，
    犯行堪以認定。
二、核被告所為事實 (一)、(二)、(四）、(五)部分，係犯刑法第三百二十條第一項
    之竊盜罪，所為事實(三)部分，係犯刑法第三百三十七條之侵占遺失物罪、第三
    百二十條第三項、第一項之竊盜未遂罪。其先後多次竊盜既遂及未遂犯行，時間
    緊接，所犯構成要件相同罪名，顯係基於概括犯意為之，應依連續犯論以一竊盜
    既遂罪，並加重其刑。被告所犯上開竊盜既遂罪及侵占遺失物罪間，有方法結果
    之牽連關係，應依刑法第五十五條規定，從一重之竊盜既遂罪處斷。爰審酌被告
    年輕體壯，竟不思己力工作賺取生活所需，為圖不法利益，竟於短短兩個月間在
    基隆、瑞芳地區連續行竊十次之多，對社會治安影響至鉅，惟其於審理期間坦承
    犯行，並非全無悔過之心等一切情狀，量處如主文所示之刑，以示儆懲。扣案之
    機車鑰匙一支，為被告所有供竊盜犯罪所用之物，應依刑法第三十八條第一項第
    二款規定宣告沒收；至於九十三年二月六日為警在其身上查獲之鑰匙四支，雖為
    被告所有，然係其住宅之鑰匙，與本件竊盜案件無關，業據被告供明在卷，不得
    宣告沒收。
據上論斷，應依刑事訴訟法第二百九十九條第一項前段、第二百七十三條之一第一項
、第二百八十四條之一，刑法第五十六條、第三百二十條第一項、第三百三十七條、
第五十五條、第三十八條第一項第二款，罰金罰鍰提高標準條例第一條，判決如主文
。
本案經檢察官張介欽到庭執行職務。
中　　　華　　　民　　　國　　九十三　　年　　　五　　　月　　三十一　　日
                                    臺灣基隆地方法院刑事第二庭
                                        法  官    何  怡  穎
右正本證明與原本無異。
對於本件判決如有不服，應於收受送達後十日內，向本院提出上訴書狀，上訴於臺灣
高等法院，並按他造當事人之人數附具繕本。
                                        書記官    李  繼  業
中　　　華　　　民　　　國　　九十三　　年　　　五　　　月　　三十一　　日
附表
┌──┬─────┬──────┬────────┬──────┬───┐
│編號│　時間　　│　 地點　　 │　　犯罪方法　　│　竊得財物　│　備註│
├──┼─────┼──────┼────────┼──────┼───┤
│　　│九十三年一│基隆市○○路│徒手竊取林賢宗所│鐵板一片。　│　　　│
│ 一 │月中旬間之│一一０之一號│有置於該址前之鐵│　　　　　　│　　　│
│　　│不詳日時　│前　　　　　│板一片。　　　　│　　　　　　│　　　│
├──┼─────┼──────┼────────┼──────┼───┤
│　　│九十三年一│基隆市○○路│徒手竊取辛○○○│鐵板一片。　│　　　│
│ 二 │月底間之不│八一四號前　│所有置於該址前之│　　　　　　│　　　│
│　　│詳日時　　│　　　　　　│鐵板一片。　　　│　　　　　　│　　　│
├──┼─────┼──────┼────────┼──────┼───┤
│　　│九十三年一│基隆市○○路│徒手竊取戊○○所│鐵板二片。　│　　　│
│ 三 │月間之不詳│七八二號前　│有置於該址前之鐵│　　　　　　│　　　│
│　　│日時　　　│　　　　　　│板二片。　　　　│　　　　　　│　　　│
├──┼─────┼──────┼────────┼──────┼───┤
│　　│九十三年一│基隆市○○路│徒手竊取李財興所│鐵板一批。　│　　　│
│ 四 │月間之不詳│十四巷五弄五│有置於該址前之鐵│　　　　　　│　　　│
│　　│日時　　　│號前　　　　│板一批　　　　　│　　　　　　│　　　│
├──┼─────┼──────┼────────┼──────┼───┤
│　　│九十三年一│基隆市○○路│徒手竊取丁○○所│鐵板二片。　│　　　│
│ 五 │月間之不詳│十四項五弄九│有置於該址前之鐵│　　　　　　│　　　│
│　　│日時　　　│號前　　　　│板二片。　　　　│　　　　　　│　　　│
└──┴─────┴──────┴────────┴──────┴───┘
附錄所犯法條：
刑法第三百二十條第一項
　　意圖為自己或第三人不法之所有，而竊取他人之動產者，為竊盜罪，處五年以下
　　有期徒刑、拘役或五百元以下罰金。
刑法第三百三十七條
　　意圖為自己或第三人不法之所有，而侵占遺失物、漂流物或其他離本人所持有之
　　物者，處五百元以下罰金。
